臺灣新竹地方法院刑事裁定
111年度聲字第1228號
聲明異議人
即受 刑 人  洪嘉鴻



上列聲明異議人即受刑人因詐欺等案件，對於臺灣新竹地方檢察
署（下稱新竹地檢署）檢察官之執行指揮（106年度執更助字第2
06號），聲明異議，本院裁定如下：
    主  文
聲明異議駁回。
    理  由
一、聲明異議意旨略以：聲明異議人即受刑人（下稱受刑人）經
    臺灣彰化地方檢察署（下稱彰化地檢署）以103年度執更助
    字第194號囑託新竹地檢署以106年度執更助字第206號執行
    指揮書（下稱系爭執行指揮書）代為執行，函文載明①原有
    期徒刑4年②在監執行1163日折抵刑期③羈押日數54日折抵刑
    期④另漏載已執畢3月，而受刑人所收受之執行指揮書卻遭新
    竹地檢署逕將原有期徒刑4年改為尚應執行5月2日，縱使編
    號②至④加5月2日總和為4年，然非以原有期徒刑4年為基礎核
    發執行指揮書，經受刑人向新竹地檢署聲請換發遭拒；又經
    受刑人向原裁定定應執行刑之臺灣臺中地方法院（下稱臺中
    地院）聲明異議，經臺中地院調閱彰化地檢署、新竹地檢署
    相關函文、系爭執行指揮書後，新竹地檢署系爭執行指揮書
    則正確記載以原有期徒刑4年為基準，並註明尚應執行5月2
    日，備註欄載明①在監執行1163日折抵刑期②羈押日數54日折
    抵刑期③已執畢3月，惟法務部○○○○○○○名籍股身分簿內僅載
    明尚應執行5月2日，有期徒刑4年部分則遭劃除，與前揭系
    爭執行指揮書不符，令受刑人權益受損，致假釋遭延後數年
    不等，且檢察官有指揮違法及執行方法不當之情事，爰依刑
    事訴訟法第484條規定提起聲明異議，懇請為受刑人有利之
    裁定等語。
二、按受刑人或其法定代理人或配偶，以檢察官執行之指揮為不
    當者，得向諭知該裁判之法院聲明異議；法院應就異議之聲
    明裁定之，刑事訴訟法第484條、第486條分別定有明文。而
    刑事訴訟法第484條所謂「檢察官執行之指揮不當」，係指
    就執行之指揮違法及執行方法不當等情形而言。又判決確定
    後即生效力，檢察官如依確定判決內容為指揮執行，自難指
    檢察官執行之指揮為違法或其執行方法不當。而刑罰之執行
    ，除法院之確定判決或定執行刑之確定裁定有違法情事，經
    非常上訴或再審程序，加以撤銷或變更者外，檢察官應依指
    揮書附具之確定裁判書指揮刑罰之執行（最高法院102年度
    台抗字第1041號裁定意旨參照）。次按，刑之執行，本質上
    屬司法行政之一環，依刑事訴訟法第457條第1項前段規定，
    固由檢察官指揮之，但裁判之執行與監獄之行刑，其概念並
    不相同，前者係指藉由國家之公權力而實現裁判內容之行為
    ，其實現之方法，原則上係由檢察官指揮執行之；而後者則
    指受判決人就所受之刑罰，進入監禁場所執行後，經由監獄
    行刑之處遇、教化，以實現使其悔改向上，適於社會生活為
    目的。是受刑人入監服刑，有關其累進處遇之調查分類、編
    列級數、責任分數抵銷及如何依其級數按序漸進等行刑措施
    事項，悉應依行刑累進處遇條例及監獄行刑法等相關規定辦
    理，而屬監獄及法務部之職權，如有不服，應循行政爭訟途
    徑尋求救濟，而與檢察官之指揮執行無涉，即不得執為聲明
    異議之標的（最高法院100年度台抗字第636號、111年度台
    抗字第896號裁定意旨參照）。
三、經查：
  ㈠受刑人前因詐欺等案件，經臺中地院於103年12月15日以103
    年度聲字第4275號裁定應執行有期徒刑4年確定，受刑人應
    執行之刑期，扣除新竹地檢署102年度執字第1677號已執行
    之有期徒刑3月及自102年5月9日至102年7月1日止羈押共計5
    4日後，原預定執行期滿日為106年7月29日，並於102年12月
    23日入監執行，嗣後受刑人經移送法務部○○○○○○○○○執行，
    然離監返家後，無正當理由未於指定期日即106年2月28日返
    監，受刑人扣除前揭自102年12月23日至106年2月27日止已
    執畢之刑期1163日後，復於106年12月7日繼續執行殘刑5月2
    日等節，有臺灣高等法院被告前案紀錄表及系爭執行指揮書
    各1份在卷可參，又觀諸系爭執行指揮書內容中，判決確認
    案號欄載明「臺中地院103年聲字第4275號」；罪名及刑期
    欄載明「應執行有期徒刑4年、前已執畢3月、尚應執行5月2
    天」；羈押及折抵日數欄載明「羈押自102.05.09至102.07.
    01止、自102.12.23至106.2.27止」，是核系爭執行指揮書
    之記載並無違誤，亦無損受刑人之權益，新竹地檢署檢察官
    依該確定裁判書指揮刑罰之執行，自難認有執行之指揮為違
    法或其執行方法不當。
  ㈡至受刑人聲明異議意旨所提法務部○○○○○○○名籍股身分簿之記
    載與前揭系爭執行指揮書不符，導致假釋遭延後部分，揆諸
    上開說明，提報假釋係屬監獄及法務部之職權，非檢察官職
    權，不在檢察官執行指揮之列，此與刑事訴訟法第484條所
    定聲明異議要件不符，顯非屬法定得以執為聲明異議之範圍
    ，本院無從對此予以審酌。
  ㈢綜上所述，受刑人上述聲明異議事由，於法未合，本件聲明
    異議為無理由，應予駁回。
四、據上論斷，依刑事訴訟法第486條，裁定如主文。
中　　華　　民　　國　　111 　年　　12　　月　　7 　　日
                  刑事第八庭　法　官　  崔恩寧　 
以上正本證明與原本無異。
如不服本裁定，應於裁定送達後5日內向本院提出抗告狀。
中　　華　　民　　國　　111 　年　　12　　月　　7 　　日
                              書記官    曾柏方